【裁判字號】    92,上易,331
【裁判日期】    920519
【裁判案由】    竊盜
【裁判全文】
臺灣高等法院臺南分院刑事判決              九十二年度上易字第三三一號    Ｇ
      上  訴  人  臺灣臺南地方法院檢察署檢察官
      被      告  甲  ○  ○
右上訴人因被告竊盜案件，不服臺灣臺南地方法院九十二年度易字第一一八號中華民
國九十二年三月十一日第一審判決（起訴案號：臺灣臺南地方法院檢察署九十一年度
偵字第九五○一號），提起上訴，本院判決如左：
      主      文
上訴駁回。
      理      由
一、公訴意旨略以：甲○○於民國九十一年八月十七日十六時三十分許，至台南縣永
    康市○○街十六號探訪友人乙○○，適乙○○外出，甲○○見盧宅二樓窗戶未關
    閉，認有機可乘，竟意圖為自己不法之所有，由一樓鐵窗攀爬上二樓，再由二樓
    窗戶侵入屋內（侵入住宅部分未據告訴），竊取房間衣櫃內乙○○所有之現金新
    台幣五千元，得手後花用殆盡。乙○○於翌日清晨返家發覺遭竊，報警循線查出
    上情，被告顯係觸犯竊盜罪云云。
二、按犯罪事實應依證據認定之，無證據不得推定其犯罪事實；又不能證明被告犯罪
    者，即應諭知無罪之判決，刑事訴訟法第一百五十四條、第三百零一條第一項分
    別定有明文。又事實之認定，應憑證據，如未能發現相當證據，或證據不足以證
    明，自不能以推測或擬制之方法，為裁判基礎，最高法院四十年臺上字第八六號
    判例可資參照；再告訴人之告訴，本以使被告受刑事訴追為目的，故其陳述是否
    與事實相符，自應調查其他證據，以資審認，苟其所為攻擊之詞，尚有瑕疵，則
    在此瑕疵未予究明以前，即不能遽採為斷罪之基礎（最高法院六十九年台上字第
    一五三一號判決參照）。
三、本件公訴人認被告涉有竊盜罪嫌，無非以上揭事實，業據告訴人指證明確，且被
    告於警訊中業已自白等資為依據。
四、訊據被告堅決否認有右揭犯行，辯稱：其在警訊中之自白非屬真實，係受警察威
    嚇，方承認犯行等語。
五、經查：
（一）告訴人向警方報案係指稱其所有之五千元係放置於前述房屋之「衣櫃」內，然
      被告於警訊中則自稱：在「書桌右邊抽屜」找到現金五千元等語，被告之自白
      與告訴人指訴並不相符，且依告訴人所訴其於發現被竊當天隨即前往報案，理
      應記憶清楚明確，何以就失竊地點，兩人所述有如此天壤之別，綜此觀之，即
      難認被告所為之自白為真實。
（二）又告訴人稱：我那天（九十一年八月十七日）是傍晚五、六點出門，直至半夜
      三、四點才回來，（法官問你如果沒有出門，都在家裡的何處？）我都在我的
      臥室內看電視，我的錢就藏在我的臥室（衣櫥）內（見原審法院九十二年二月
      二十五日審理筆錄）云云，依此推論，告訴人於被告自白之竊盜時點──同日
      下午四時三十分許，正在該竊盜案之現場看電視，其焉有可能未看見且未發覺
      被告正進入臥室內欲竊取其財物，此更足證被告自白顯與事實不符，尚難以此
      為不利被告之證據。
（三）再原審法院訊問告訴人如何知道是被告為本件竊案時，告訴人先答稱：被告在
      半年前有到我家翻過東西，被告是在這次被發現才承認半年前的事情；後又改
      稱：被告說半年前有進入我家，要看電視，吃東西。這是被告在半年前偷進入
      我家，後我就不久馬上就知道，故發生本案即立刻懷疑是被告所為（見原審法
      院九十二年二月十一日訊問筆錄）。其前後陳述互相矛盾，即不能遽採為斷罪
      之基礎。
（四）另本件竊盜案現場並未採得指紋、鞋印可供與被告之指紋、鞋印比對，業經管
      區警員邵世宏於原審審理中證述明確，綜上所述，參互印證，告訴人之指訴既
      多有瑕疵，被告之自白亦難認為真實，難以遽採，自不得僅憑被害人受有金錢
      損失，認定被告確有竊盜之犯行。被告所辯尚非顯違常情，洵堪採信。
六、據上所陳，本件依調查所得證據尚不足以證明被告確有竊盜犯行，此外復查無其
    他積極證據足資證明被告有右述犯行，原審以不能證明被告犯罪，諭知被告無罪
    ，核無不合，公訴人上訴意旨指摘原判決採證不當，為無理由，應予駁回。
據上論結，應依刑事訴訟法第三百六十八條，判決如主文。
本案經檢察官曾銘芳到庭執行職務。
中    華    民    國      九十二      年      五      月      十九      日
                                  臺灣高等法院臺南分院刑事第四庭
                                      審判長法官  陳    義    仲
                                            法官  楊    子    莊
                                            法官  宋    明    蒼
右正本證明與原本無異。
不得上訴。
                                      法院書記官  余    素    美
中    華    民    國      九十二      年      五      月     二十       日


司法院資訊處製作；財團法人民間司法改革基金會備份。
